【裁判字號】    99,小上,51
【裁判日期】    990628
【裁判案由】    返還押金
【裁判全文】
臺灣臺中地方法院民事裁定              99年度小上字第51號
上  訴  人  甲○○
被上訴人    乙○○
上列當事人間請求返還押金事件，上訴人對於民國99年4月23日
本院臺中簡易庭98年度中小字第2818號第一審小額民事判決提起
上訴，本院裁定如下：
    主      文
上訴駁回。
第二審訴訟費用新臺幣壹仟伍佰元由上訴人負擔。
    理      由
一、按對於小額程序之第一審裁判之上訴或抗告，非以其違背法
    令為理由，不得為之；上訴狀內應記載上訴理由，表明(一)原
    判決所違背之法令及其具體內容(二)依訴訟資料可認為原判決
    有違背法令之具體事實，民事訴訟法第436條之24第2項、第
    436條之25分別定有明文。而依同法第468條規定，判決不適
    用法規或適用不當者，為違背法令，此亦為小額事件之上訴
    程序所準用（民事訴訟法第436 條之32第2 項參照）。而以
    判決有不適用法規或適用不當為上訴理由時，其上訴狀或理
    由書應有具體之指摘，並揭示該法規之條項或內容，若係成
    文法以外之法則，應揭示該法則之旨趣，倘為司法院解釋或
    最高法院之判例，則應揭示該判解之字號或其內容，如依民
    事訴訟法第469 條所列第1 款至第5 款理由提起上訴時（第
    6 款未準用，參照民事訴訟法第436 條之32第2 項規定），
    其上訴狀或理由書應揭示合於該條款之事實，上訴理由狀如
    未依此項方法表明者，即難認為已對原判決之違背法令有具
    體之揭示，其上訴自難認為合法，最高法院著有71年台上字
    第314 號判例可資參照。再者，上訴不合程式或已逾期間或
    法律上不應准許者，第二審法院應以裁定駁回之，為民事訴
    訟法第444 條第1 項前段所明定，此於小額事件之上訴程序
    亦準用之（民事訴訟法第436 條之32第2 項參照）。
二、上訴意旨略以：被上訴人於98年6 月30日與上訴人簽訂租賃
    契約，承租期間被上訴人於同年7 月3 日違反約定表明不租
    了，上訴人為維護權益，於同年7 月4 日發函存證備查，避
    免被上訴人日後再行房屋空間改變追訴權、不可再任意變更
    屋內設施等，且告知因該屋先前並未出租過，善意提出是否
    備份鑰匙給上訴人，並無勉強，有效合約期間，不續租有違
    約問題，執意搬離就結清點交，兩造租約第9 條第1 項已訂
    有解約效果，原審判決兩造已合意終止租約，實屬無稽。上
    訴人於同年7 月8 日接獲被上訴人律師電話，遂表明如不再
    承租扣除租金、違約金等相關費用，返還被上訴人19,000
    元，每接獲被上訴人函件即前往該屋聯繫等候被上訴人以辦
    理退租事宜，何有不回應情形。被上訴人雖於96年8 月11日
    聲明拋棄占有，然不出面又不遵照合約行事，視同續租。被
    上訴人仍占用續住，陸續有相關費用產生，98年8 月、9 月
    被上訴人並未給付租金及水電、瓦斯費，98年9 月18日第二
    次發函催繳租金等費用，被上訴人已無押金再抵扣，至98
    年9 月29日合約屆期已兩個月，被上訴人未遵守租約，要求
    返還押金，明屬無理。證人朱壽臺與被上訴人有仲介之直接
    金錢利益關係，其證詞有偏頗情事。7 月4 日上訴人突接獲
    朱壽臺電話中替被上訴人傳話，上訴人原意思為被上訴人想
    搬離就搬離無妨，但須按合約規定處置，朱壽臺則轉述被上
    訴人說上訴人叫你搬走，明顯為錯誤之意思表示，違背民法
    第88條第1 項、第89條，且適用民法第91條負有錯誤表意人
    之賠償責任，，朱壽臺並未提出書證說明上訴人同意，電話
    中乃私密非公開行為，無法驗證。另水電瓦斯費僅計算1.5
    個月，短少結算1. 5個月，相關費用依租約第6 條第2 項歸
    被上訴人支付等語。並聲明：原判決廢棄；被上訴人第一審
    之訴及假執行之聲請均駁回。
三、經核前揭上訴意旨，僅係就原審取捨證據、認定事實之職權
    行使所論斷：兩造租賃關係業因合意終止而消滅、證人朱壽
    臺之證詞可否採信等情指摘為不當，並就其於原審所抗辯應
    扣除之1.5 月水電瓦斯費部分，另補充尚短少計算1.5 月，
    均非具體指出原審判決有如何違背法令之情事，亦未依民事
    訴訟法第436 條之25之規定，表明原判決所違背之法令及具
    體內容，暨依訴訟資料可認為原判決有違背法令之具體事實
    ，或有民事訴訟法第469 條第1 款至第5 款之情形，難認對
    原審判決之如何違背法令已有具體之指摘，依首揭說明，其
    上訴自非合法，應逕予駁回。
四、依民事訴訟法第436條之32第1項準用同法第436條之19第1項
    規定，第二審法院為訴訟費用之裁判時，應確定其訴訟費用
    額，而本件第二審訴訟費用額，審核卷附證物後確定為如主
    文第2項所示金額。
五、據上論結，本件上訴為不合法，依民事訴訟法第436條之32
    第1項、第2項、第444條第1項、第95條、第78條、第436條
    之19第1項，裁定如主文。
中    華    民    國    99    年    6     月    28    日
                  民事第三庭審判長法  官  許秀芬
                                  法  官  林金灶
                                  法  官  林慧貞
上為正本係照原本作成。
本裁定不得抗告。
中    華    民    國    99    年    6     月    28    日
                                  書記官

司法院資訊處製作；財團法人民間司法改革基金會備份。
